臺灣臺中地方法院民事裁定
111年度補字第288號
原      告  賴淑英  
特別代理人  廖財毅  

被      告  廖秀淨  
            廖秀娥  


上列當事人間請求塗銷所有權移轉登記等事件，本院裁定如下：
    主  文
本件訴訟標的價額核定為新臺幣4,334,855元。
原告應於本裁定送達後5日以內補繳第一審裁判費新臺幣43,966
元，如逾期未繳，即駁回其訴。
    理  由
一、按提起民事訴訟應依民事訴訟法第77條之13、第77條之14規
    定繳納裁判費，此為法定必備之程式。次按訴訟標的之價額
    ，由法院核定；核定訴訟標的之價額，以起訴時之交易價額
    為準；無交易價額者，以原告就訴訟標的所有之利益為準；
    以一訴主張數項標的者，其價額合併計算之。但所主張之數
    項標的互相競合或應為選擇者，其訴訟標的價額，應依其中
    價額最高者定之，同法第77條之1第1、2項、第77條之2第1
    項定有明文。又按當事人請求雖屬不同訴訟標的，惟自經濟
    上觀之，其訴訟目的一致，不超出終局標的範圍，其訴訟標
    的之價額，應擇其中價額較高者定之（最高法院95年台抗字
    第64號裁定、102年度台抗字第458號裁定意旨參照）。
二、查本件原告先位聲明為：「㈠確認原告、被告廖秀淨就如附
    表編號1、2所示不動產於民國110年10月13日所為贈與之債
    權行為，及所有權移轉登記之物權行為均無效。㈡確認原告
    、被告廖秀娥就如附表編號3、4所示不動產於110年10月13
    日所為贈與之債權行為，及所有權移轉登記之物權行為均無
    效。㈢廖秀淨應將如附表編號1、2所示不動產於110年10月29
    日以贈與為原因所為之所有權移轉登記塗銷，並回復為原告
    所有。㈣廖秀娥應將如附表編號3、4所示不動產於110年10月
    29日以贈與為原因所為之所有權移轉登記塗銷，並回復為原
    告所有」；備位聲明為：「㈠原告、廖秀淨就如附表編號1、
    2所示不動產於110年10月13日所為贈與之債權行為，及所有
    權移轉登記之物權行為均予撤銷。㈡原告、廖秀娥就如附表
    編號3、4所示不動產於110年10月13日所為贈與之債權行為
    ，及所有權移轉登記之物權行為均予撤銷。㈢廖秀淨應將如
    附表編號1、2所示不動產於110年10月29日以贈與為原因所
    為之所有權移轉登記塗銷，並回復為原告所有。㈣廖秀娥應
    將如附表編號3、4所示不動產於110年10月29日以贈與為原
    因所為之所有權移轉登記塗銷，並回復為原告所有」。揆諸
    上開說明，原告先、備位聲明間為選擇關係，故本件訴訟標
    的價額應擇其中價額較高者定之，且本件原告先、備位聲明
    第1、2項及第3、4項，自經濟上觀之，其訴訟目的一致，僅
    計算其一，是本件應以如附表編號1至4所示不動產起訴時之
    交易價額計算訴訟標的價額。基此，門牌號碼臺中市○○區○○
    ○路00號房屋課稅現值為新臺幣（下同）444,900元；坐落臺
    中市○○區○○段000○0地號土地起訴時之交易價額則為3,889,9
    55元（計算式：320平方公尺×公告現值39,302元／平方公尺×
    應有部分比例﹝3093／20000＋3093／20000﹞＝3,889,954.7元，
    小數點以下四捨五入），故本件訴訟標的價額核定為4,334,
    855元。（計算式：444,900＋3,889,955＝4,334,855）。
三、查本件訴訟標的價額核定為4,334,855元，應徵第一審裁判
    費43,966元，未據原告繳納。茲依民事訴訟法第249條第1項
    第6款規定，命原告於本裁定送達後5日以內，逕向本院補繳
    ，如逾期未繳，即駁回其訴，特此裁定。
中　　華　　民　　國　　111 　年　　1 　　月　　27　　日
                  民事第二庭  法  官  鄭百易
正本係照原本作成。
如不服本裁定關於核定訴訟標的價額部分，應於送達後10日內，
向本院提出抗告狀，並繳納抗告裁判費1,000元；命原告補繳第
一審裁判費部分，不得抗告。
中　　華　　民　　國　　111 　年　　1 　　月　　27　　日
　　　　　　　　　　　　　　　　　　書記官　唐振鐙
附表：
編號 所有人姓名 不動產名稱 應有部分比例 1 廖秀淨 坐落臺中市○○區○○段000○0地號土地 20000分之3093 2 廖秀淨 坐落臺中市○○區○○段000○號建物（即門牌號碼臺中市○○區○○○路00號房屋） 2分之1 3 廖秀娥 坐落臺中市○○區○○段000○0地號土地 20000分之3093 4 廖秀娥 坐落臺中市○○區○○段000○號建物（即門牌號碼臺中市○○區○○○路00號房屋） 2分之1